Inventaris van het archief van prof. jhr. mr. W.J.M. van Eysinga [levensjaren 1878-1961], 1907-1958 (1968)
Nationaal Archief, Den Haag
- INVENTARIS
  - STUKKEN BETREFFENDE ZIJN FUNCTIES, I.
    - Hoogleraar in het Volkenrecht te Leiden. 1912-1930., C.
      - Overige bemoeienissen, 3.
        - Met particulieren, b.
          - Vredesbewegingen, (1)
            - Aantekeningen en briefwisselingen met H.L. baron van Asbeck. T.M.C. Asser, D. van Hogendorp, prof. C. van Vollenhoven en Clifford van den Breugel inzake het in een artikel in De Gids, getiteld "De Roeping van Holland" door prof. van Vollenhoven ontvouwde idee van een internationale vloot. Getypt en geschreven., 1910-1911 en 1912; 81; 1 pak
              Het betreffende artikel is aanwezig.
            - Notulen van de 28e Conferentie van de Interparlementaire Unie te Den Haag en brieven van Chr. L. de Lange, medewerker aan het bureau van de secretaris-generaal en mr. S. van Houten, lid van de Tweede Kamer en Nederlands lid van de Interparlementaire Unie, over deze conferentie. Getypt, gestencild en geschreven., 1912 en 1913; 82; 1 omslag
            - Brieven van de International Law Association en van de Nederlandse afdeling van deze organisatie in Amsterdam inzake het effect van oorlog op contracten tussen privaatpersonen en inzake de taak van deze organisatie. Gedrukt en geschreven., 1913 en 1914; 83; 4 stukken
            - Stenografisch verslag van vergadering van de Nederlandse anti-oorlogsraad op 4 en 9 januari 1917. Gedrukt., Z.j. (1917); 84; 1 deel
            - Rede van de President van de Verenigde Staten, waarin hij het Congres verzoekt de oorlog te verklaren aan Duitsland, Gedrukt., 1917; 85; 1 deel
            - Statuten met korte historische inleiding van de "Academie voor het Internationaal Recht". Gedrukt., 1920; 86; 1 deel
            - Kranteartikelen en briefwisselingen met Sir Robert C. Cecil, A.P. Adriani, de secretaris van het "Comité voor het Garantieplan van Robert Cecil" en mr. G.G. van der Hoeven, hoofdredacteur van de "Nieuwe Rotterdamsche Courant", inzake een ontwerp van een wederzijds garantieverdrag van Sir Robert C. Cecil. Gedrukt, getypt en geschreven., 1923-1924; 87; 1 omslag
          - Diversen, (2)
            - Briefwisseling met het Nobel Comité van het Noorse parlement betreffende hun verzoek om een boek over het zeeonzijdigheidsrecht te schrijven. Getypt., 1917 en 1920; 88; 1 omslag
            - Briefwisseling deels met bijlagen met mr. J.H. de Lange en het Internationaal Intermediair Instituut te Den Haag en verdere stukken inzake een door mr. De Lange, onder supervisie van prof. van Eysinga, samen te stellen overzicht van internationale publiekrechtelijke arbitragegevallen. Gestencild, getypt en geschreven., 1919-1925; 89; 3 omslagen
            - Recensie en aantekeningen inzake een boek over A. Gentilis door mej. dr. G.H.J. van der Molen. Getypt en geschreven., 1937; 90; 1 omslag
              A. Gentilis was een internationaal rechts geleerde uit de 16e eeuw.
    - Lid van de Nederlandse delegatie naar de Conferentie te Parijs over de grondbeginselen van de Volkenbond en lid van de Nederlandse delegatie naar de 1e tot en met de 10e Assemblée van de Volkenbond. 1919-1930., D.
      - De Conferentie te Parijs over de grondbeginselen van de Volkenbond en de 1e tot en met de 10e Assemblée van de Volkenbond., 1.
        - Aantekeningen, briefwisselingen met bijlagen met het ministerie van Buitenlandse Zaken, de Deutsche Liga für Völkerbund en prof. C. van Vollenhoven en verder stukken inzake de Conferentie te Parijs over de grondbeginselen van de Volkenbond. Gedrukt, gestencild, getypt en geschreven., 1919 en z.j; 91; 1 pak
        - Rapporten en de hierop door de Raad van de Volkenbond genomen resolutie inzake een ontwerp-statuut voor het Permanente Hof van Internationale Justitie. Gedrukt., 1920; 92; 2 delen en 1 stuk
        - Kranteartikelen en een brief van jhr. mr. Van Karnebeek, de minister van Buitenlandse Zaken, inzake de samenstelling van de Nederlandse delegatie naar de 1e Assemblée van de Volkenbond in Genève. Gedrukt en geschreven., 1920 en z.j; 93; 1 omslag
          In dorso brief een overzicht van nr. 25.
        - Stukken inzake de financiële huishouding van de Volkenbond., 94-97
          - Memoranda van de secretaris-generaal van de Volkenbond en een rapport van de "Commissie voor de Verdeling van de Onkosten" aan de Raad van de Volkenbond inzake de verdeling van de onkosten over de lidstaten. Gedrukt. 1920 en 1921, 94; 3 delen
          - Rapporten en verdere stukken inzake de werkzaamheden van het IVe Comité tijdens de 2e Assemblée betreffende de begroting voor het jaar 1922 en de ramingen voor de vierde fiscale periode. Gedrukt, gestencild en getypt. 1921, 95; 1 omslag
          - Memorandum inzake de regels voor de financiële administratie. Gedrukt. 1923, 96; 1 deel
          - Briefwisselingen met J.H. Bielen, medewerker bij de financiële afdeling van de Volkenbond, H.B. Ames, directeur van de financiële afdeling bij de Volkenbond, dr. Nederbragt, Nederlands lid van de Financiële Controlecommissie en M. Adatci, voorzitter van de gemegde sub-commissie ter bestudering van de juridische aspecten van de verdeling van de onkosten. Getypt en geschreven. 1921 en 1922, 97; 1 omslag
        - Stukken inzake het gebruik van een economische blokkade als wapen door de Volkenbond., 98-101
          - Nota's en verdere stukken inzake de werkzaamheden van de "Internationale Blokkade Commissie", die een rapport aan de 2e Assemblée van de Volkenbond moest uitbrengen. Gedrukt en gestencild. 1921, 98; 1 omslag
          - Rapporten, uitgebracht door de Derde Commissie aan de 2e Assemblée van de Volkenbond en de hierop voorgestelde amendementen. Gedrukt en gestencild. 1921, 99; 1 omslag
          - Aantekeningen inzake deze kwestie. 1922 en z.j, 100; 1 omslag,
          - Brieven van het ministerie van Buitenlandse Zaken. Getypt. 1921 en 1922, 101; 2 stukken
        - Stukken inzake het vraagstuk van de ontwapening., 102-105
          - Rapporten aan de 2e Assemblée van de Volkenbond en de hierop voorgestelde amendementen en verdere stukken inzake de werkzaamheden van de"Gemengde Tijdelijke Commissie voor Wapeningsbeperking" betreffende een wederzijds garantieverdrag. Gedrukt en gestencild. 1923 en z.j, 102; 1 omslag
          - Advies, uitgebracht door de "Permanente Commissie voor Militaire, Maritieme en Luchtvaartkundige Vraagstukken" aan de Raad van de Volkenbond, inzake een wederzijds garantieverdrag. Gestencild. 1923, 103; 1 stuk
          - Brieven deels met bijlagen van het ministerie van Buitenlandse Zaken. Gedrukt en gestencild. 1922 en 1923, 104; 1 omslag
          - Kranteartikelen inzake dit vraagstuk. Gedrukt. 1922 1923, 105; 1 omslag
        - Notulen met bijlagen, aantekeningen, telegrammen van en aan het ministerie van Buitenlandse Zaken en kranteartikelen inzake de behandeling door de Volkenbond van het geschil tussen Italië en Griekenland over het eiland Korfoe, Gedrukt, gestencild, getypt en geschreven., 1923; 106; 1 pak
        - Stukken inzake de werkzaamheden van de 5e Assemblée van de Volkenbond betreffende de vreedzame regeling van internationale geschillen., 107-113
          - Nota's en verdere stukken inzake de werkzaamheden van de Eerste Commissie, die aan de hand van de betreffende artikelen van het Volkenbondsverdrag een protocol hierover moest samenstellen. Gestencild en getypt. 1924 en z.j, 107; 1 omslag
          - Nota's en verdere stukken inzake de werkzaamheden van de Derde Commissie, die bij het protocol van de Eerste Commissie artikelen moest opstellen, die moesten dienen tot beveiliging van aangesloten staten en tot voorbereiding van de ontwapening. Gestencild. 1924, 108; 1 omslag
          - Ontwerp-protocol en een algemeen rapport, aangeboden aan de 5e Assemblée door de Eerste en de Derde Commissie en de hierop door de Assemblée genomen resolutie. Gedrukt. 1924, 109; 1 omslag
          - Aantekeningen inzake dit vraagstuk. 1924, 110; 1 omslag
          - Briefwisselingen tussen de leden van de Nederlandse delegatie inzake de werkzaamheden in de Eerste en de Derde Commissie. Getypt. 1924 en z.j, 111; 1 omslag
          - Rapporten met bijlagen aan en brieven met bijlagen van het ministerie van Buitenlandse Zaken. Gedrukt, gestencild en getypt. 1924, 112; 1 omslag
          - Kranteartikelen inzake dit vraagstuk. Gedrukt. 1924-1925, 113; 1 omslag
        - Memorandum van de Volkenbond inzake de vreedzame regeling van internationale geschillen op het gebied van de handel en betreffende de douane. Gedrukt., 1931; 114; 1 deel
      - Voorzitter van de in 1926 en 1929 gehouden conferentie inzake het toetreden van de Verenigde Staten tot het Permanente Hof van Internationale Justitie. 1926-1935., 2.
        Deze conferenties werden gehouden onder auspiciën van de Volkenbond. Prof. van Eysinga was lid van de Nederlandse delegatie naar beide conferenties. Hij was door de deelnemers aan de eerste conferentie tot voorzitter gekozen en werd ook door de deelnemers aan de tweede conferentie als voorzitter aangewezen.
        - Stukken inzake de conferentie over het verzoek van de Verenigde Staten om toe te mogen treden tot het Permanente Hof van Internationale Justitie., 115-119
          - Bijlagen tot de notulen. Gedrukt en gestencild. 1926, 115; 1 omslag
            De notulen werden niet aangetroffen.
          - Ontwerp-slotakte en ontwerp-antwoorden aan de Verenigde Staten en verdere stukken inzake de werkzaamheden van de "Commissie van Veertien", die het bestuderen van de aanvrage van de Verenigde Staten tot taak had en van het "Comité van Redactie voor de Slotakte", die zich met het formuleren van het antwoord aan de Verenig de Staten bezig hield. Getypt en geschreven. 1926 en z.j, 116; 1 omslag
          - Briefwisseling met de volgende deelnemers aan de conferentie: F. baron van Asbeck, toegevoegd Nederlands gedelegeerde, Sir Francis Bell, gedelegeerde van Nieuw Zeeland, Sir Eric Drummond, dr. T. Franco, gedelegeerde van de Dominicaanse Republiek, Hammerkjoeld en H. McKinnon Wood, secretaris-generaal van deze conferentie. Getypt en geschreven. 1926-1927, 117; 1 omslag
          - Briefwisseling deels met bijlagen met het ministerie van Buitenlandse Zaken. Getypt en gestencild. 1926-1927, 118; 1 omslag
            Hierbij aanwezig een verslag van de conferentie, uitgebracht door prof. van Eysinga aan de minister van Buitenlandse Zaken. 1926.
          - Briefwisselingen met de volgende particulieren: H.B. Ames, C. Hobbs, D. Hunter Miller, de minister van Buitenlandse Zaken van Thailand, prof. C. van Vollenhoven, de vertegenwoordiger van Zuid-Afrika te Londen en met onbekenden. Getypt en geschreven. 1926-1927, 119; 1 omslag
        - Stukken inzake de conferentie over de herziening van het statuut van het Permanente Hof van Internationale Justitie in samenhang met het verzoek van de Verenigde Staten om toe te mogen treden tot het Permanente Hof van Internationale Justitie., 120-125
          - Notulen van de 1e tot en met de 5e vergadering. Getypt. 1929, 120; 1 omslag
          - Bijlagen tot de notulen, met retroacta. Gedrukt, gestencild en getypt. 1929, 121; 1 omslag
          - Aantekeningen inzake deze conferentie. Z.j. (1929), 122; 1 omslag
          - Briefwisselingen met de volgende deelnemers aan de conferentie: de Braziliaanse gedelegeerde, F. Urrutia, gedelegeerde van Colombia, J. Nisot, medewerker bij het secretariaat en A. Sweetser, secretaris-generaal van deze conferentie. Getypt en geschreven. 1929-1930, 123; 1 omslag
          - Briefwisseling deels met bijlagen met het ministerie van Buitenlandse Zaken. Getypt en gestencild. 1929-1930, 124; 1 omslag
            Hierbij aanwezig een verslag van deze conferentie, uitgebracht door prof. van Eysinga aan de minister van Buitenlandse Zaken. 1929.
          - Briefwisselingen met de volgende particulieren: C.J.B. Hurst, H. McKinnon Wood en zijn secretaresse, H.R. Wilson, gezant van de Verenigde Staten in Zwitserland en J. Guslavo Guerrery. Getypt en geschreven. 1929-1930, 125; 1 omslag
        - Briefwisselingen deels met bijlagen met M. Adatci, rechter bij het Permanente Hof van Internationale Justitie, mej. E, Everett Lape, lid van "The American Foundation", prof. M. Hudson, hoogleraar aan de Harvard universiteit, en Th. Marburg, voorzitter van het Buitenlandse Comité van de "League of Nations Non Partisan Association", inzake de houding van de Verenigde Staten ten opzichte van het Permanente Hof van Internationale Justitie. Getypt, gedrukt en geschreven., 1926-1935; 126; 1 omslag
    - Rechter bij het Permanente Hof van Internationale Justitie in Den Haag. 1931-1945., E.
      - Algemeen, 1.
        - Notulen van besloten vergaderingen van het Hof. Gestencild., 1932-1933, 1934 en 1938; 127; 1 pak
        - Stukken inzake wijzigingen van het statuut van het Hof., 128-132
          - Nota's, aantekeningen en verdere stukken inzake de werkzaamheden van de IVe Commissie betreffende artikel 71 tot en met artikel 74 van het statuut. Gedrukt, gestencild, getypt en geschreven. 1931, 1933 en z.j, 128; 1 omslag
            De artikelen 71 tot en met 74 van het statuut gaan over de procedure bij het geven van advies.
          - Ontwerp-rapport en briefwisselingen met D. Anzilotti, voorzitter van de IIIe Commissie, en J. Jorstad, adjunct-griffier van het Hof, inzake de werkzaamheden van de IIIe Commissie die belast was met het opstellen van een rapport over de procedure in zaken, waarbij een beroep op het Hof werd gedaan. Gestencild, getypt en geschreven. 1932, 129; 1 omslag
          - Nota's, aantekeningen en verdere stukken inzake een wijziging van artikel 31 van het statuut. Gestencild, getypt en geschreven. 1932 en z.j, 130; 1 omslag
            Artikel 31 van het statuut behandelt de keuze van de rechters bij bepaalde geschillen.
          - Nota's, aantekeningen en verdere stukken inzake eventuele wijzigingen van de artikelen 6, 41, 42 en 57 van het statuut. Getypt en geschreven. 1936. en z.j, 131; 1 omslag
          - Briefwisselingen met E. Dumbauld, ambtenaar bij het ministerie van Justitie van de Verenigde Staten en J. Jorstad, adjunct-griffier van het Hof, inzake tussentijdse bescherming bij adviezen of polemische zaken. Getypt en geschreven. 1939, 132; 3 stukken
        - Nota's en verdere stukken inzake de toetreding van Monaco tot het Hof. Gedrukt en gestencild., 1937; 133; 1 omslag
        - Nota's inzake de herziening van de lijst van staten, die het Hof om advies mogen vragen. Getypt., 1937; 134; 1 omslag
      - Aan het Hof voorgelegde geschillen, 2.
        - Briefwisselingen met M. Adatci, voorzitter van het Hof en Hammerskjoeld, griffier van het Hof, inzake een geschil tussen Litauen en Polen over de spoorwegverbinding tussen beiden landen. Geschreven., 1931; 135; 1 omslag
        - Nota inzake de toegang van Poolse kinderen tot Duitse minderheidsscholen in Opper Silezië. Gestencild., 1931; 136; 1 stuk
        - Nota's, aantekeningen, briefwisselingen met M.Adatci, voorzitter van het Hof, Douma, medewerker aan het Hof, Hammerskjoeld, griffier van het Hof, T. te Lintum, dr. Nederbragt, ambtenaar bij het ministerie van Buitenlandse Zaken en prof. W. Schücking, rechter bij het Hof en verdere stukken inzake het tolverbond tussen Duitsland en Oostenrijk. Gedrukt, gestencild, getypt en geschreven., 1931; 137; 1 omslag
        - Nota inzake de stationering van Poolse oorlogsschepen in de haven van Danzig. Gestencild., 1931; 138; 1 stuk
        - Nota inzake de behandeling van Poolse onderdanen of personen van Poolse afkomst op het grondgebied van Danzig. Gestencild., 1932; 139; 1 stuk
        - Nota inzake een geschil tussen Griekenland en Bulgarije over het Caphandaris-Mollof accoord. Gestencild., 1932; 140; 1 stuk
        - Nota inzake de interpretatie van het statuut van de Memel. Gestencild., 1932; 141; 1 stuk
        - Nota's en verdere stukken inzake een geschil tussen Denemarken en Noorwegen over de wettelijke status van het zuidoostelijke gedeelte van Groenland. Gestencild en getypt., 1932-1933; 142; 1 omslag
        - Nota inzake de interpretatie van de Conventie van 1919, betreffende nachtelijke arbeid door vrouwen. Gestencild., 1932; 143; 1 stuk
        - Nota van prof. van Eysinga en aantekeningen inzake een geschil tussen Duitsland en Polen over de Poolse landbouwhervormingen en de Duitse minderheid in Opper Silezië. Getypt en geschreven., 1932; 144; 1 omslag
        - Nota's, aantekeningen en een briefwisseling met dr. Cohn, ambtenaar bij het Deense ministerie van Buitenlandse Zaken, inzake een appèl op een vonnis van het "Gemengde Hongaars-Tsjechoslowaaks. Scheidsrechterlijk Tribunaal", betreffende de Peter Pazmany universiteit. Gestencild, getypt en geschreven., 1933; 145; 1 omslag
        - Nota, aantekeningen en de minuut van een brief aan prof. W. Schücking, rechter bij het Hof, inzake een geschil tussen Griekenland en Frankrijk over vuurtorens. Gestencild en geschreven., 1934; 146; 1 omslag
        - Nota en briefwisselingen met het ministerie van Buitenlandse Zaken en Hammerskjoeld, griffier van het Hof, inzake een geschil tussen België en Groot Brittannië over de exploitatie van een werf en een transportbedrijf in Congo door Oscar Chinn. Gestencild en geschreven., 1934 en z.j; 147; 1 omslag
        - Nota inzake minderheidsscholen in Albanië. Gestencild., 1934; 148; 1 stuk
        - Nota, briefwisselingen deels met bijlagen met prof. mr. J.M. van Bemmelen en sir Cecil B. Hurst, voorzitter van het Hof en verdere stukken inzake de verenigbaarheid van zekere wetten van Danzig met de grondwet van de Vrijstad. Gestencild, getypt en geschreven., 1935; 149; 1 omslag
        - Nota's en aantekeningen inzake de kwestie Pajzs, Csàky en Esterházy tussen Joegoeslavië en Hongarije. Gestencild, getypt en geschreven., 1936 en z.j; 150; 1 omslag
        - Nota, aantekeningen en een brief van het ministerie van Buitenlandse Zaken inzake een geschil tussen Zwitserland en Joegoeslavië over een contract tussen Joegoeslavië en de firma Losinger & Co. te Bern. Gestencild en geschreven., 1936 en z.j; 151; 1 omslag
        - Nota en briefwisselingen met het ministerie van Buitenlandse Zaken en Olivan, adjunct-griffier van het Hof, inzake een geschil tussen Nederland en België over de verdeling van het water van de Maas. Gestencild en geschreven., 1937 en 1939; 152; 1 omslag
        - Nota inzake een geschil tussen Frankrijk en Griekenland over vuurtorens op Samos en Kreta. Gestencild., 1937; 153; 1 stuk
        - Nota en aantekeningen inzake een geschil tussen België en Spanje over de Belgische claims op de nalatenschap van baron de Borchgrave. Gestencild en geschreven., 1937; 154; 1 omslag
        - Nota's inzake een geschil tussen Frankrijk en Italië over de Marokkaanse fosfaten. Gestencild., 1938; 155; 1 omslag
        - Nota's inzake een geschil tussen Estland en Litauen over de spoorwegverbinding tussen Panvezys en Saldutiskis. Gestencild., 1939; 156; 1 omslag
        - Nota's en aantekeningen inzake een geschil tussen België en Bulgarije over de tarieven van de "Compagnie d'Electricité de Sofia et de Bulgarië. Gestencild en geschreven., 1939; 157; 1 omslag
        - Nota's inzake de schuld van Griekenland aan de "Société Commerciale de Belgiquë. Gestencild., 1939; 158; 1 omslag
      - Adviezen, 3.
        - Aantekeningen en een briefwisseling met het ministerie van Buitenlandse Zaken inzake een advies over een rapport van de Voorbereidende Commissie van de Verenigde Naties en over de vraag van de Britse regering of artikel 41 van het Handvest van de Verenigde Naties in de Nederlandse wetgeving is in te passe. Gedrukt, getypt en geschreven., 1945 en 1946; 159; 1 omslag
          Het rapport van de Voorbereidende Commissie is aanwezig.
    - Voorzitter van de "Commissie nopens de samenwerking tussen Regering en Staten-Generaal inzake het Buitenlands Beleid". 1950-1951., F.
      - Notulen van de vergaderingen van de commissie. Afschriften., 1950-1951; 160; 1 omslag
      - Notulen van de eerste vier vergaderingen van "Commissie I", die de betreffende Grondwetsartikelen bestudeerde. Afschriften., 1950; 161; 1 omslag
      - Notulen van de eerste en de tweede vergadering van "Commissie II", die de samenwerking tussen de regering en de Staten-Generaal met betrekking tot de verschillende internationale wetgevende organen bestudeerde. Afschriften., 1950; 162; 2 stukken
      - Bijlagen tot de notulen. Afschriften., 1950-1951; 163; 2 omslagen
        De bescheiden zijn genummerd van 1 tot en met 80. De nummers 12, 21, 53, 70, 76 en 78 ontbreken. Voor de nummers 63 en 75 zie nummer 164.
      - Ontwerp-eindrapporten van de commissie. Gedrukt., Z.j; 164; 2 delen
      - Aantekeningen inzake de werkzaamheden van de commissie., 1950-1951 en z.j; 165; 1 omslag
      - Briefwisselingen met de volgende leden van de commissie: mr. J.A.W. Burger, prof. mr. A.L. de Block, mevr. A. Fortanier-De Wit, prof. J.P.A. François, mr. G.J. van Heuven Goedhardt, mr. A. van Kleffens, mej. dr. M.A.M. Klompé, mevr. C.A. Kluyver, mr. dr. G. Kolff, jhr. mr. H.F. van Panhuys, secretaris van de commissie, dr. C.L. Patijn, prof. dr. G.A. van Poelje, prof. mr. dr. C.W. van der Pot en prof. mr. C.W. de Vries. Getypt en geschreven., 1950-1951; 166; 2 omslagen
      - Briefwisselingen met de volgende niet-leden: dr.H. N. Boon, ambtenaar bij het ministerie van Buitenlandse Zaken, dr. W. Drees, de minister-president, zijn zoon jhr. mr. D. van Eysinga en prof. M. Hudson, hoogleraar aan de Harvard universiteit. Getypt en geschreven., 1950-1951; 167; 1 omslag
      - Interim-rapport van de "Staatscommissie tot herziening van de Grondwet". Gedrukt., 1951; 168; 1 deel
    - Overige functies en bemoeienissen, G.
      - Functies, 1.
        - Lid van een gemengde Nederands-Duitse commissie (1909 en 1911), a.
          Deze commissie had tot taak de grens met Pruisen in de Eems af te bakenen
          - Briefwisselingen deels met bijlagen met het ministerie van Buitenlandse Zaken en met luitenant-kolonel H.L. van Oordt, oud-lid van de "Interdepartementale Commissie inzake de Grenzen in de Eems", inzake het lidmaatschap van een gemengde Nederlands-Duitse commissie, die de grens tussen beide landen in de Eems moest afbakenen. Getypt en geschreven., 1909 en 1911; 169; 1 omslag
        - Lid van het "College voor Visscherijen" (1911-1930), b.
          Dit college had tot taak de minister van Landbouw, Nijverheid en Handel gevraagd en ongevraagd adviezen te geven over alle onderwerpen, samenhangend met de visserij en de ontwikkeling van de visserij.
          - Adviezen met bijlagen aan de minister van Landbouw, Nijverheid en Handel. Gedrukt., 1915-1919 en 1921; 170; 1 omslag
          - Briefwisseling met bijlagen met het Secretariaat van het college. Gedrukt en getypt., 1912, 1920-1921 en 1924-1930; 171; 1 omslag
          - Briefwisselingen met de volgende leden van het college: H. Dirkzwager, jhr. mr. N.C. de Gijselaar en mr. P.G. van Tienhoven. Getypt en geschreven., 1913, 1920, 1923, 1924 en 1929-1930; 172; 1 omslag
          - Ledenlijsten van het college. Gedeeltelijk gedrukt en gedeeltelijk geschreven., 1920 en 1925; 173; 2 stukken
      - Bemoeienissen, 2.
        - Met de rechtspositie van Nederlandse diplomatieke ambtenaren en de benoeming en het verlenen van audiënties aan diplomatieke ambtenaren van vreemde mogendheden in Nederland., a.